

# LAURA PIEDAGNEL

### **DÉVELOPPEUSE WEB BACK-END JUNIOR**

## COORDONNÉES

- 13 rue des Cornetteries,53000,Laval
- 06 05 42 58 46
- laura.piedagnel@live.fr
- PiedagnelLaura
- in Laura PIEDAGNEL

## **COMPÉTENCES**

- HTML et CSS
- Framework Boostrap
- Javascript
- PHF
- Utilisation d'API avec Ajax
- Git et Github
- Mysql
- Symfony (apprentissage à partir de juin)

## **QUALITÉES**

- Sens des responsabilités
- Travail en équipe
- Organisation
- Rigueur
- Capacités d'adaptation

#### **LANGUES**

**Analais** 

## CENTRES D'INTÉRÊT

- Lecture (Fantasy, Fantastique)
- Sport (HIIT, Fitness)
- Voyages

#### **PROFIL PROFESSIONNEL**

Après un parcours de 7 ans dans le domaine de l'optique, j'ai choisi de me reconvertir dans le développement web. Je souhaite m'épanouir dans le cadre d'un métier où la réflexion, l'analyse et la créativité sont essentielles. Dotée d'une grande capacité d'adaptation, je sais me montrer proactive et digne de confiance dans la réalisation de mes missions.

#### **PARCOURS PROFESSIONNEL**

**Développeuse informatique,** oct 2021 - (*1semaine de stage*) **Numidev** - Changé

Découverte de Wordpress et de ces différents plugins Découverte des outils de communication et de gestion de projet Mise en pratique de fonction algorithmique Création de maquette/wireframes sur un outil de conception Mise en pratique du langage SQL

**Optométriste,** avr 2019 - jul 2021 **Le visiologiste** - Laval

Examens de vue

Examens du champ visuel, OCT et pachymétrie Adaptation en lentilles de contact

Opticienne-optométriste, jan 2017 - avr 2019 Optical Center - Saint Berthevin

Prise en charge complète des clients de l'accueil au paiement Responsable Optométrie-Contactologie et Audiologie Responsable des stocks

**Opticienne-optométriste,** sep 2014 – jan 2017 **Optic 2000** - Sautron

Accueil et conseil de la clientèle Responsable Optométrie Montage des lunettes et gestion du SAV

#### **FORMATION**

**Développeur web et mobile**, depuis fev 2022 **O'CLOCK** 

**Licence Professionnelle d'Optique**, sep 2014 - jul 2016 **CCI** - Angers

**BTS Opticien- Lunetier**, sep 2012 - jul 2014 **ISO** - Nantes

**Baccalauréat Scientifique**, jul 2012 **Lycée de la Herdrie** - Basse-Goulaine